臺灣臺北地方法院刑事判決
111年度交簡上字第24號
上  訴  人  
即  被  告  張永恒


上列上訴人即被告因公共危險案件，不服本院中華民國111年1月
17日所為之110年度交簡字第846號第一審刑事簡易判決（聲請簡
易判決處刑案號：臺灣臺北地方檢察署110年度偵字第33180號）
，提起上訴，本院管轄之第二審合議庭判決如下：
    主  文
上訴駁回。
    事實及理由
一、本件經本院管轄第二審之合議庭審理結果，認原審以被告張
    永恒違反刑法第185條之3第1項之吐氣所含酒精濃度達每公
    升零點二五毫克以上而駕駛動力交通工具罪，逕以簡易判決
    判處被告有期徒刑5月，併科罰金新臺幣（下同）7萬元，並
    諭知有期徒刑如易科罰金，罰金如易服勞役，均以1,000元
    折算1日。經核認事用法並無不合，量刑亦稱妥適，應予維
    持，並引用附件刑事簡易判決書所記載之事實、證據及理由
    （如附件）。
二、被告上訴意旨略以：本件量刑過重，並請求宣告緩刑。
三、惟按量刑之輕重，係事實審法院得依職權自由裁量事項，苟
    已斟酌刑法第57條所列情狀而未逾越法定刑度，則不得遽指
    為違法；再關於刑之量定及緩刑之宣告，係實體法上賦予法
    院得為自由裁量之事項，倘其未有逾越法律所規定之範圍，
    或濫用其權限，即不得任意指摘為違法，以為第三審上訴之
    理由；又刑之量定及緩刑之宣告，固屬法院自由裁量之職權
    行使，但仍應審酌刑法第57條所列各款事由及一切情狀，為
    酌量輕重之標準，並非漫無限制。在同一犯罪事實與情節，
    如別無其他加重或減輕之原因，下級審法院量定之刑，亦無
    過重或失輕之不當情形，則上級審法院對下級審法院之職權
    行使，原則上應予尊重（最高法院72年台上字第6696號判決
    先例、75年台上字第7033號判決先例、85年度台上字第2446
    號判決意旨參照）。準此，法官量刑，如非有上揭明顯違法
    之情事，自不得擅加指摘其違法或不當。
四、原審以本件事證明確，援引刑事訴訟法第449 條第1 項前段
    、第3 項、第454 條第2 項，刑法第185 條之3 第1 項第1
    款、第47條第1項、第41條第1 項前段、第42條第3 項，刑
    法施行法第1 條之1 第1 項等規定，審酌被告明知服用酒類
    對意識能力具有不良影響，酒後駕車，對一般往來之公眾及
    駕駛人自身均具有高度危險性，竟漠視自身安危，罔顧公眾
    安全，而酒後駕駛本案自小客車上路，經警攔檢後測得吐氣
    酒精濃度已達每公升0.46毫克；且被告於民國109年7月26日
    、110年2月7日兩度酒後駕車而分別遭臺灣桃園地方法院判
    處有期徒刑5月併科罰金2萬元、有期徒刑4月併科罰金4萬元
    在案，卻仍不思改過，一犯再犯，所為實應予非難；衡以其
    犯後態度，及其自述專科畢業之教育程度、職業為攤販、家
    庭經濟狀況小康，暨其犯罪動機、目的、手段、素行等一切
    情狀，量處有期徒刑5月、併科罰金7萬元，並諭知有期徒刑
    如易科罰金、罰金如易服勞役之折算標準均為以1,000 元折
    算1 日，經核其認事用法尚無違誤，並已依本件個案事由而
    加以審酌刑之輕重，其量刑要無違法可言，所宣告之刑與被
    告犯罪情節相衡，亦難謂有過重之不當情形。另被告5年內
    曾因故意犯罪受有期徒刑以上刑之宣告，經核不符緩刑要件
    。被告上訴請求本院宣告緩刑云云，亦非可採。
五、末按刑法第185 條之3 規定「駕駛動力交通工具而有下列情
    形之一者，處2 年以下有期徒刑，得併科20萬元以下罰金：
    一、吐氣所含酒精濃度達每公升0.25毫克或血液中酒精濃度
    達百分之0.05以上；二、有前款以外之其他情事足認服用酒
    類或其他相類之物，致不能安全駕駛；三、服用毒品、麻醉
    藥品或其他相類之物，致不能安全駕駛。」修正理由謂「一
    、不能安全駕駛罪係屬抽象危險犯，不以發生具體危險為必
    要。爰修正原條文第一項，增訂酒精濃度標準值，以此作為
    認定『不能安全駕駛』之判斷標準，以有效遏阻酒醉駕車事件
    發生。二、至於行為人未接受酒精濃度測試或測試後酒精濃
    度未達前揭標準，惟有其他客觀情事認為確實不能安全駕駛
    動力交通工具時，仍構成本罪，爰增訂第二款。」據上修法
    理由可知，吐氣所含酒精濃度達每公升0.25毫克或血液中酒
    精濃度達百分之0.05以上者，因其經測試（檢測）事證明確
    ，無須再檢附「刑法第185 條之3 案件測試觀察紀錄表」，
    僅於行為人未接受酒精濃度測試或測試後酒精濃度未達前揭
    標準時，始有依酒測以外之其他事證認定有無不能安全駕駛
    之必要。是本案被告既已為警當場測得其吐氣所含酒精濃度
    為每公升0.46毫克，即符該條項第1 款之構成要件，本院一
    併敘明之。是以，本件上訴自屬無理由，應予駁回。
據上論斷，應依刑事訴訟法第455條之1第1項、第3項、第368條
、第373 條，判決如主文。
本案經檢察官呂建興聲請簡易判決處刑，被告上訴後，檢察官劉
文婷到庭執行職務。
中　　華　　民　　國　　111 　年　　6 　　月　　28　　日
　　　　　　　　　刑事第四庭    審判長法　官  陳柏宇
　　　　　　　　　
　　　　　　　　　                    法  官  范雅涵
　　　　　　　　　
　　　　　　　　　                    法  官  曾名阜

上正本證明與原本無異。
本件判決不得上訴。
                                      書記官  李宜蓁
                                      
中　　華　　民　　國　　111 　年　　6 　　月　　28　　日
附件：
臺灣臺北地方法院刑事簡易判決
110年度交簡字第846號
聲  請  人  臺灣臺北地方檢察署檢察官
被      告  張永恒


上列被告因公共危險案件，經檢察官聲請以簡易判決處刑 （110
年度偵字第33180號） ，本院判決如下：
    主  文
張永恒吐氣所含酒精濃度達每公升零點二五毫克以上而駕駛動力交通工具，累犯，處有期徒刑伍月，併科罰金新臺幣柒萬元，有期徒刑如易科罰金，罰金如易服勞役，均以新臺幣壹仟元折算壹日。 
    事實及理由
一、張永恒於民國110年11月4日下午2時許至2時30分，在臺北市
    松山區中崙市場內飲用酒類後，返家後未待酒氣退去，即於
    翌日（同年月5日）上午4時許，駕駛車號000-0000號自用小
    客車上路，嗣於同日上午6時10分，行經臺北市中正區南海
    路與汀州路口，因闖越紅燈而為警攔檢，並測得其吐氣酒精
    濃度已達每公升0.46毫克。案經臺北市政府警察局中正第二
    分局報告臺灣臺北地方檢察署偵查後聲請簡易判決處刑。
二、被告警詢中自承於110年11月4日下午2時許於臺北市松山區
    中崙市場內與友人飲用約3瓶啤酒，然辯稱伊認為酒測機測
    不準，路上無人稱伊有酒氣，應透過身體觀察平衡檢測確認
    云云（見偵字卷第17至18頁），惟查：
　㈠被告於110年11月4日下午2時許至2時30分飲酒、翌日上午6時
    24分因闖紅燈經警攔查，當下吐氣酒精濃度為每公升0.46毫
    克等情，為被告所不爭，且有臺北市政府警察局吐氣酒精濃
    度檢測程序暨拒測法律效果確認單、財團法人工業技術研究
    院呼氣酒精測試器檢定合格證書、酒精測定紀錄表、舉發違
    反道路交通管理事件通知單、舉發交通違規移置保管車輛通
    知單等件在卷可稽（見偵字卷第16至17頁、第27至33頁、第
    52頁），堪認屬實。
　㈡被告雖辯稱酒測機可能測不準云云，惟本件員警對被告施測
    之呼氣酒精測試器，業經送檢定領有合格證，其檢定合格號
    碼為M0JA0000000號，並在檢定合格有效期間內，此有財團
    法人工業技術研究院呼氣酒精測試器檢定合格證書在卷可稽
    （見偵字卷第29頁），且經檢察官調取本案酒精測定紀錄表
    前後測試表8張，其中2張為勤前酒測，數值均為零，其餘對
    民眾檢測之6張中，有3張數值為0，餘分別為0.05、0.39、0
    .46（即本案），並無特別偏高之情形，堪認本案警方係使
    用經檢定合格之呼氣酒精測試器對被告進行呼氣酒精濃度測
    試，測得數值為每公升0.46毫克，且無任何證據證明本案施
    測之儀器現實存在有故障或警方有操作失誤等異常情事，是
    本案被告所測得之呼氣酒精濃度係大於每公升0.25毫克之事
    實，並無疑義，被告空言質疑呼氣酒精測試器有誤差云云，
    要屬個人臆測之詞，委無可採。
　㈢被告雖復稱伊開車上路補貨，遇到之人並未稱伊有酒氣，本
    件應透過身體觀察平衡檢測確認云云，惟按現行刑法第185
    條之3經立法院修正通過後，於102年6月11日經總統公布，
    同年月13日生效施行，其條文為：「駕駛動力交通工具而有
    下列情形之一者，處2年以下有期徒刑，得併科20萬元以下
    罰金：一、吐氣所含酒精濃度達每公升0.25毫克或血液中酒
    精濃度達百分之0.05以上；二、有前款以外之其他情事足認
    服用酒類或其他相類之物，致不能安全駕駛；三、服用毒品
    、麻醉藥品或其他相類之物，致不能安全駕駛。」依該條修
    正理由所指「不能安全駕駛罪係屬抽象危險犯，不以發生具
    體危險為必要。爰修正原條文第一項，增訂酒精濃度標準值
    ，以此作為認定『不能安全駕駛』之判斷標準，以有效遏阻酒
    醉駕車事件發生。」以觀，駕駛動力交通工具之人吐氣所含
    酒精濃度達每公升0.25毫克以上者，即構成上開不能安全駕
    駛動力交通工具罪，是被告於員警攔檢時酒精濃度測試值達
    每公升0.46毫克，已構成不能安全駕駛動力交通工具罪甚明
    ，自與有無他人指稱被告有酒氣無涉，亦無庸再進行身體觀
    察平衡檢測，被告所指顯有誤會，併予指明。
　㈣綜上，被告犯行洵堪認定，應依法論科。
三、論罪科刑：
　㈠核被告所為，係犯刑法第185條之3第1項第1款之罪。
　㈡被告前於106年間因不能安全駕駛案件經判處有期徒刑2月，
    並於106年11月2日易科罰金執行完畢，其於刑之執行完畢5
    年以內故意再犯有期徒刑以上之罪，為累犯。審酌本案與前
    案罪質相同，併衡酌被告數次再犯酒駕之素行（詳下述），
    堪認被告對於刑罰反應力殊嫌薄弱，爰依刑法第47條第1項
    加重其刑。
　㈢爰以行為人之責任為基礎，審酌被告明知服用酒類對意識能
    力具有不良影響，酒後駕車，對一般往來之公眾及駕駛人自
    身均具有高度危險性，竟漠視自身安危，罔顧公眾安全，而
    酒後駕駛本案自小客車上路，經警攔檢後測得吐氣酒精濃度
    已達每公升0.46毫克；且被告於109年7月26日、110年2月7
    日兩度酒後駕車而分別遭臺灣桃園地方法院判處有期徒刑5
    月併科罰金新臺幣（下同）2萬元、有期徒刑4月併科罰金4
    萬元在案，卻仍不思改過，一犯再犯，所為實應予非難；衡
    以其犯後否認犯行之態度，及其自述專科畢業之教育程度、
    職業為攤販、家庭經濟狀況小康（見偵字卷第15頁），暨其
    犯罪動機、目的、手段、素行等一切情狀，量處如主文所示
    之刑，並諭知有期徒刑易科罰金、罰金易服勞役之折算標準
    ，以資儆懲。
四、依刑事訴訟法第449條第1項前段、第3項，刑法第185條之3
    第1項第1款、第47條第1項、第41條第1項前段、第42條第3
    項前段，刑法施行法第1條之1第1項，逕以簡易判決處刑如
    主文。
五、如不服本判決，應於判決送達後20日內，向本院提出上訴狀
    ，上訴於本院第二審合議庭（應附繕本）。
六、本案經檢察官呂建興聲請簡易判決處刑。
中　　華　　民　　國　　111 　年　　1 　　月　　17　　日
  　　　　　　　　刑事第十八庭  法　官  魏小嵐
上正本證明與原本無異。
如不服本判決應於收受送達後20日內向本院提出上訴書狀，上訴
於本院第二審合議庭，並應敘述具體理由；其未敘述上訴理由者
，應於上訴期間屆滿後20日內向本院補提理由書（均須按他造當
事人之人數附繕本）「切勿逕送上級法院」。因疫情而遲誤不變
期間，得向法院聲請回復原狀。
                                書記官  劉麗英
中　　華　　民　　國　　111 　年　　1 　　月　　19　　日
附錄本案論罪科刑法條全文
中華民國刑法第185條之3
駕駛動力交通工具而有下列情形之一者，處二年以下有期徒刑，
得併科二十萬元以下罰金：
一、吐氣所含酒精濃度達每公升零點二五毫克或血液中酒精濃度
    達百分之零點零五以上。
二、有前款以外之其他情事足認服用酒類或其他相類之物，致不
    能安全駕駛。
三、服用毒品、麻醉藥品或其他相類之物，致不能安全駕駛。
因而致人於死者，處三年以上十年以下有期徒刑；致重傷者，處
一年以上七年以下有期徒刑。
曾犯本條或陸海空軍刑法第五十四條之罪，經有罪判決確定或經
緩起訴處分確定，於五年內再犯第一項之罪因而致人於死者，處
無期徒刑或五年以上有期徒刑；致重傷者，處三年以上十年以下
有期徒刑。